【裁判字號】    88,易,1550
【裁判日期】    890302
【裁判案由】    竊盜
【裁判全文】
臺灣彰化地方法院刑事判決                        八十八年度易字第一五五號
    公  訴  人  臺灣彰化地方法院檢察署檢察官
    被      告  甲○○
右列被告因竊盜案件，經臺灣彰化地方法院檢察署檢察官提起公訴（八十八年度偵字
第一０三０七號）及移送併案審理（八十八年度偵字第一一００一、一一四一三號）
暨臺灣南投地方法院檢察署檢察官移送併案審理（八十九年度偵字第二八九號），本
院判決如左：
    主      文
甲○○連續攜帶兇器竊盜，累犯，處有期徒刑壹年陸月。
螺絲起子及水果刀各壹把均沒收。
    事      實
一、甲○○自民國八十四至八十六年間，因竊盜案件，經本院及臺灣臺中地方法院分
    別判處有期徒刑三月、二月、六月、七月確定，其中於民國八十六年間．因竊盜
    案件，經臺灣臺中地方法院判處之有期徒刑六月，甫於八十六年五月二十二日執
    行完畢，猶不知悔改，復意圖為自己不法之所有，並基於概括犯意，連續於附表
    所列時地，竊取他人之物品（犯罪時間、地點、方法、竊得財物、被害人均詳如
    附表所示）。
二、案經彰化縣警察局彰化分局移送臺灣彰化地方法院檢察署檢察官偵查起訴及彰化
    縣警察局彰化分局、南投縣警察局草屯分局分別報請臺灣彰化地方法院檢察署檢
    察官、臺灣南投地方法院檢察署檢察官移送本院併案審理。
    理      由
一、訊據被告甲○○於右揭事實坦承不諱，核與被害人己○○、乙○、丁○○、丙○
    ○及證人即新興宮管理人戊○○指陳車輛及財物失竊情節相符，且有車籍資料、
    車輛竊盜資料、贓物領據、照片附卷及螺絲起子及水果刀各一把扣案可證，本案
    事證明確，被告犯行至堪認定。
二、按螺絲起子及水果刀均係足充當兇器之工具，被告就附表編號一至四號犯行，係
    犯刑法第三百二十條第一項之竊盜罪，附表編號五犯行，係犯刑法第三百二十一
    條第一項第三款之攜帶兇器竊盜罪，被告連續五次犯行，時間緊接，犯罪基本構
    成要件相同，顯係基於概括犯意為之，是為連續犯，應以一罪論以連續攜帶兇器
    竊盜，並依法加重其刑，公訴意旨認被告係犯刑法第三百二十條第一項之普通竊
    盜罪，尚有未洽，應予變更。被告曾於民國八十六年間．因竊盜案件，經臺灣臺
    中地方法院判處有期徒刑六月確定，於八十六年五月二十二日執行完畢，此有臺
    灣彰化地方法院檢察署刑案資料查註紀錄表及臺灣高等法院被告全國前案紀錄表
    各一紙在卷可稽，茲於五年以內再犯有期徒刑以上之本罪，是為累犯，應依法加
    重其刑。審酌被告前已有四次竊盜前科，且甫於八十八年十月三十日遭警捕獲，
    偵審期間毫無收斂自省之意，竟又先後三次竊盜，可謂肆無忌憚，目無法紀，當
    有嚴懲之必要，並參酌其犯罪之動機、方法、手段、竊取財物價值，犯後態度等
    一切情狀，量處如主文所示之刑，以示懲儆，螺絲起子及水果刀各一把係被告所
    有供犯罪所用之物，應併宣告沒收。
三、公訴意旨認被告係竊取附表一、二所示車輛，惟被告如附表編號三、四、五所示
    竊盜犯行與本案檢察官起訴部分具有連續犯之裁判上一罪關係，自為起訴效力所
    及，依審判不可分原理，本院自應加以審判，併此明。
四、據上論斷，應依刑事訴訟法第二百九十九條第一項前段、第三百條，刑法第五十
    六條、第三百二十一條第一項第三款、第四十七條、第三十八條第一項第二款，
    判決如主文。
本案經檢察官陳德芳到庭執行職務。
中      華      民      國    八十九  年      三      月      二      日
                                    臺灣彰化地方法院刑事第三庭
                                        法      官  姚  勳  昌
右正本證明與原本無異。
如不服本判決，應於判決送達後十日內向本院提出上訴狀( 須附繕本 )。
告訴人或被害人對於判決如有不服具備理由請求檢察官上訴者，其上訴期間之計算係
以檢察官收受判決正本之日期為準。
                                        法院書記官  楊  筱  惠
中      華      民      國    八十九    年      三      月      六      日
刑法第三百二十一條
犯竊盜罪而有左列情形之一者，處六月以上五年以下有期徒刑：
一、於夜間侵入住宅或有人居住之建築物、船艦或隱匿其內而犯之者。
二、毀越門扇、牆垣或其他安全設備而犯之者。
三、攜帶兇器而犯之者。
四、結夥三人以上而犯之者。
五、乘火災、水災或其他災害之際而犯之者。
六、在車站或埠頭而犯之者。
前項之未遂犯罰之。
附表
編號一
犯罪時間：八十八年十月七日夜晚十時許
犯罪地點：彰化市火車站前
犯罪方法：趁機車鑰匙疏未拔取之際，啟動引擎竊取車輛
竊得財物：ＫＫＹ八七六號機車
被害人：己○○
查獲時間：八十八年十月三十日下午五時四十五分許
查獲地點：彰化縣芬園鄉○○路一廢棄工廠內
編號二
犯罪時間：八十八年十月二十六日上午八時許
犯罪地點：彰化縣芬園鄉○○村○○路○段四０五號前
犯罪方法：趁機車鑰匙疏未拔取之際，啟動引擎竊取車輛
竊得財物：車號ＬＪＴ九八二號機車
被害人：乙○
查獲時間：八十八年十月三十日下午五時十五分許
查獲地點：彰化縣芬園鄉○○村○○路與大埔路口
編號三
犯罪時間：八十八年十一月二十一日下午五時三十分許
犯罪地點：彰化市○○里○○路○段四四二號前
犯罪方法：趁機車鑰匙疏未拔取之際，啟動引擎竊取車輛
竊得財物：ＫＸＮ四０二號機車（內有雨衣、絨衣各一件及存摺一本、梳子一把）
被害人：丁○○
查獲時間：八十八年十一月二十三日下午四時五分許
查獲地點：彰化縣芬園鄉○○路○段芬園加油站前
編號四
犯罪時間：八十八年十二月八日下午一時三十分許
犯罪地點：彰化市○○里○○路五０八巷八號前
犯罪方法：趁機車鑰匙疏未拔取之際，啟動引擎竊取車輛
竊得財物：ＴＳＸ九五二號機車
被害人：丙○○
查獲時間：八十八年十二月九日上午八時三十五分許
查獲地點：彰化縣芬園鄉○○村○○路與中興路口
編號五
犯罪時間：八十九年一月四日下午三時四十分許
犯罪地點：南投縣草屯鎮○○路一一六號新興宮
犯罪方法：持足充當兇器之螺絲起子及水果刀各一把，開啟新興宮辦公室抽屜，竊取
          螺絲起子一把，得手後，繼續開啟其他抽屜搜尋財物，被當場查獲。
竊得財物：螺絲起子一把
被害人：新興宮


司法院資訊處製作；財團法人民間司法改革基金會備份。
